【裁判字號】    92,簡上,256
【裁判日期】    921204
【裁判案由】    恐嚇
【裁判全文】
臺灣臺北地方法院刑事判決                        九十二年度簡上字第二五六號
    上  訴  人  臺灣臺北地方法院檢察署檢察官
    被      告  甲○○  男  四.
右上訴人因被告甲○○恐嚇案件，不服本院九十二年度簡字第一二０六號，中華民國
九十二年六月二十三日第一審簡易判決（聲請簡易判決處刑案號：臺灣臺北地方法院
檢察署九十一年度偵字第一四六一九號）提起上訴，本院合議庭第二審判決如左：
    主  文
上訴駁回。
    事  實
一、甲○○前於民國八十二、八十三年間因違反麻醉藥品管理條例、肅清煙毒條例等
    案件，分別經臺灣臺中地方法院、臺灣高雄地方法院判處有期徒刑八月、三年二
    月確定，經臺灣臺中地方法院裁定應執行有期徒刑三年六月並發監執行，而於八
    十五年二月十七日因縮短刑期假釋出獄，並於八十七年四月九日假釋期滿未經撤
    銷而以已執行論。甲○○與乙○○係父子關係，同居於臺北市○○區○○街二六
    八巷七弄十七號該址，為家庭暴力防治法第三條第三款所稱之家庭成員。詎甲○○於民國九十一年四月二十六日上午八時許，在上址因故對於乙○○有所不滿，
    轉而心生憤怒，竟持其綽號「阿義」之姓名年籍不詳友人所寄放之手槍型打火機
    一支瞄準乙○○，並當場以「不能在上午時間吵我，不然要一槍打死你」等語，
    以加害生命、身體之事恐嚇乙○○，使乙○○心生畏懼，致生危害於乙○○之安
    全。甲○○復於九十一年五月一日下午九時許，與「阿義」在臺北市○○區○○
    街二六八巷十九號丙○○所經營之小吃店內，因故與鄰桌姓名年籍不詳之客人發
    生口角衝突，甲○○竟另行起意，返家持該手槍型打火機返回該小吃店，近距離
    瞄準右開姓名年籍不詳之鄰桌客人，並以「我朋友有槍，最好不要惹事，再囂張
    的話一槍打死你」等語，以加害生命、身體之事恐嚇對方，使該鄰桌客人心生畏
    懼先行離去，旋經丙○○報警前來處理，循線追查，嗣為警於九十一年五月一日
    下午九時二十分許，在甲○○右開住處經乙○○同意進入搜索，並扣得前開手槍
    型打火機一支，而悉上情。
二、案經乙○○訴由及丙○○告發由臺北市政府警察局南港分局報告臺灣臺北地方法
    院檢察署檢察官聲請簡易判決處刑。
    理  由
一、訊據被告甲○○雖坦承曾於前揭時地與告訴人張陳濕發生爭執，及前去丙○○所
    經營之小吃店時與鄰桌客人發生爭吵，然矢口否認有何恐嚇安全之犯行，辯稱：
    告訴人乙○○一向脾氣不好，常為伊母親洗腎之事而爭執，因為伊兄弟輪流接送
    患有老人癡呆症之母親去醫院洗腎，伊僅係要求告訴人乙○○不要那麼急性，結
    果就吵起來了，而伊前去丙○○小吃店吃麵時，因鄰桌客人瞪伊才吵起來，伊沒
    有拿扣案之手槍型打火機前去小吃店恐嚇客人云云。本院經查：被告前揭恐嚇安
    全犯行，業據告訴人乙○○指訴：「九十一年四月二十六日上午八時許，被告手
    持手槍型打火機對著伊說要伊不能在上午時間吵到他，不然要一槍打死伊，伊因
    心生畏懼，只好躲在屋內不敢出來」等語綦詳（見偵查卷第十一頁背面），且證
    人丙○○亦到庭證述：「有客人在店裡吃東西、喝酒，被告從別的地方來，然後
    說有人看他不順眼，被告就回家去拿了一把像手槍的東西恐嚇在場客人，使在場
    客人心生畏懼‧‧‧‧客人就不敢說話，都被嚇到了‧‧‧‧在場客人心生畏懼
    均已先行離去‧‧‧‧被告手持手槍對客人比劃說一些很兇狠的話，如再囂張的
    話一槍打死你」等語屬實（見本院卷第三六頁、偵查卷第九、十頁），且本院審
    酌被告於警訊中自承：「另一桌客人約五人，因伊看他們，他們就要打伊，伊隨
    身就拿出打火機（打火機以槍為模型）想要嚇他們」等語無訛（見偵查卷第七頁
    背面），且參酌扣案之手槍型打火機整體長約十三公分、寬約九公分、槍口部分
    長二‧五公分、寬一‧五公分，其外型與一般人認知上所瞭解之槍枝極相似之事
    實，有勘驗筆錄及照片在卷可稽（見偵查卷第三二、三三頁），並有該扣案之手
    槍型打火機可資佐證，此外並有臺北市政府警察局南港分局家庭暴力案件調查記
    錄表附卷足考（見偵查卷第十二頁），從而被告辯稱並未持扣案手槍型打火機恐
    嚇云云，要屬卸責之詞，不足採信。本件事證明確，被告恐嚇安全犯行洵堪認定
    ，應依法論科。至告訴人乙○○於提出告訴後，業已死亡，本院無從傳喚到庭與
    被告對質，併予敘明。
二、核被告所為，係犯刑法第三百零五條之恐嚇安全罪。其先後二次恐號安全犯行，
    犯意各別，行為互殊，應予分論併罰。被告有如事實欄所載之前案及執行記錄之
    事實，有臺灣高等法院被告全國前案紀錄表及被告全國刑案資料查註表在卷可徵
    （見本院卷第十一至二二頁、偵查卷第五九至六二頁），被告於受刑之執行完畢
    後未滿五年再犯本件有期徒刑以上之罪，均為累犯，均應依刑法第四十七條規定
    加重其本刑，至原審判決將被告前案執行完畢日期誤載為八十七年四月二十五日
    ，應予更正。本院原審依被告在偵查中之其他現存證據，已足認定被告犯罪，乃
    依檢察官之聲請，不經通常審判程序，依刑事訴訟法第四百四十九條第一項前段
    、第三項、第四百五十四條第二項，刑法第三百零五條、第四十七條，第四十一
    條第一項前段、第五十一條第六款，罰金罰鍰提高標準條例第一條前段、第二條
    ，逕以簡易判決處刑，分別判處被告拘役三十日，如易科罰金，以三百元折算一
    日及拘役二十五日，如易科科罰金，以三百元折算一日，並定其應執行刑為拘役
    五十日，且諭知如易科罰金，以三百元折算一日之折算標準，另說明被告業已供
    稱該扣案手槍型打火機非其個人所有（見偵查卷第八頁背面），自無庸併予宣告
    沒收，認事用法均無不當，量刑亦屬適切。上訴人臺灣臺北地方法院檢察署檢察
    官以：被告係屬累犯，且與告訴人乙○○係屬父子關係，被告恐嚇安全行為對告
    訴人乙○○所生危害非輕，因認原審量刑過輕等語為其上訴意旨，惟原審之認事
    用法均無不當，量刑經核亦屬適切，已如前述，其指摘原判決不當，難認有理由
    ，應予駁回。
據上論斷，應依刑事訴訟法第四百五十五條之一第一項、第三項、第三百六十八條，
判決如主文。
本案經檢察官羅月君到庭執行職務
中      華      民      國    九十二    年    十二      月      四      日
                                      臺灣臺北地方法院刑事十庭
                                          審判長  法  官  廖紋妤
                                                  法  官  黃紹紘
                                                  法  官  劉煌基
右正本與原本無異。
本件不得上訴。
                                                  書記官  林妙穗
中      華      民      國    九十二    年    十二      月      四      日


司法院資訊處製作；財團法人民間司法改革基金會備份。
